臺灣高等法院花蓮分院民事判決　　　　　　　　　 九十年度上字第九三號
　　　上　訴　人　丁○○
　　　訴訟代理人　丙○○
　　　被 上訴 人　協和證券股份有限公司
　　　法定代理人　乙○○
　　　訴訟代理人　甲○○
右當事人間清償債務事件，上訴人對於中華民國九十年三月十三日臺灣花蓮地方法院
八十九年度訴字第四Ｏ九號第一審判決提起上訴，本院判決如左：
    主    文
上訴駁回。
第二審訴訟費用由上訴人負擔。
    事    實
甲、上訴人方面：
一、聲明：求為判決：
  (一)原判決廢棄。
  (二)駁回被上訴人在第一審之訴及假執行之聲請。
  (三)第一、二審訴訟費用由被上訴人負擔。
二、陳述：除與原判決記載相同者，茲引用之外，補稱：
  (一)原判決第五頁第八行，上訴人有云：被上訴人花蓮分公司經理林文隆曾承諾上訴
    人，買賣股票之資金若有不足，將會負責先行代墊云云。上訴人於呈上錄音帶及
    譯本中第五頁，被上訴人花蓮分公司經理林文隆明確說出願代墊乙事，實非上訴
    人所捏造。
  (二)上訴人於民國八十九年十月七日當沖無法出脫時，隨即電話告知林文隆經理亦得
    如以往之答覆「照以前一樣」，即援依慣例八十九年十月十三日交割時會先行代
    墊交割。此點可由上訴人於答辯狀附件二中八十九年七月二十五日至八十九年九
    月二十日所代墊交割情形得以印證。當上訴人被告知「援依慣例」時，上訴人當
    然不再準備八十九年十月十三日交割款項，僅靜候通知補差價即可。
  (三)被上訴人指上訴人應負舉證責任，茲上訴人檢陳財政部證券暨期貨管理委員會之
    覆函，亦證實上訴人所云代墊情事絕非臆測。
  (四)被上訴人為一合法之法人機構，林文隆經理代理被上訴人花蓮分公司對外之業務
    。上訴人依民法第二十八條之規定，即足以抗辯原判決第六頁第十二至十四行「
    足見此僅屬被告與林文隆間之約定，‧‧‧實不足以拘束原告‧‧‧自無從遽為
    有利於被告之認定」云云。
三、對於被上訴人答辯之再為陳述：
  (一)被上訴人之「民事辯論意旨狀」中第一段振振有詞一再誣指上訴人所言好比空穴
    來風、天馬行空之說，實為被上訴人欲誤導鈞院審理之方向與證據之調查。試問
    ：若被上訴人公司如此嚴謹守法，為何會發生花蓮分公司代墊情事？被上訴人所
    辯之語實已不攻自破，何需上訴人多言？懇請詳查其中奧妙之處。
  (二)該狀第二段中，被上訴人顯欲將所有違反之情事，概歸由其花蓮分公司經理「林
    文隆」全部承擔，以卸其責。被上訴人更於末段文字中述及：「被上訴人因系爭
    紛爭受牽連而遭主管機關警告‧‧‧」云云。試問：
　　1.若非被上訴人有所指示，林文隆為何提報違約交割後，林某仍願意負擔一百萬
　　　元（見九十年七月五日準備程序筆錄證人所言）？上訴人與林文隆非親非故，
　　　就願代上訴人墊一百萬元，其財產能力，請鈞院調查清楚。再者，據證人所言
　　　，是與北區督導廖承初一同前來，如此不也證明，先前上訴人與被上訴人所以
　　　代墊交割款，被上訴人皆有接獲通知並同意。此舉與上訴人錄音帶譯本中，每
　　　次代墊與否，林文隆皆會先行通知台北總公司「王副總」不謀而合。
    2.被上訴人遭「警告」處分，並非無辜。根據證券交易法第六十六條「證券商違
      反本法或依法所發布之命令者，除依本法處罰外，主管機關得視情節之輕重，
      為左列處分：一、警告；二、命令該券商‧‧‧」之規定可知，被上訴人確已
      「違法」才遭處分，實不應以無辜狀而博取同情，誤導審判。
    3.若被上訴人完全未涉其中，則八十九年八月四日、五日及十日三筆款項為何會
      由上訴人存摺領出，再由被上訴人具名匯入帳號：Ｚ00000000000
      0中國信託商業銀行城東分行林瑞彬之帳戶內。據此亦請鈞院再行文財政部證
      券暨期貨管理委員會，調閱被上訴人之營業、財產、帳簿、書類或其他有關物
      件，以查明此三筆資金流向。
  (三)被上訴人於該狀第三段直指上訴人所言、所簽文件，直對應被上訴人之「依法奉
    行」？被上訴人殊不知其已違反證券交易法第六十四條、第六十六條在先，在「
    法」之基準上，早已失去平衡立足點，若鈞院再遭其說服，將令人置笑。
四、證據：除援用第一審所提證據外，補提出下列證據為證（均為影本）：
  (一)財政部證券暨期貨管理委員會（九Ｏ）台財證（二）第ＯＯＯ九九四號函乙紙。
  (二)花蓮市第一信用合作社存款憑條乙份。
  (三)提款單、電匯單各三份。
  (四)本票、支票各乙紙。
乙、被上訴人方面：
一、聲明：求為判決如主文所示。
二、陳述：除與原判決記載相同者，茲引用之外，補稱：
  (一)上訴人於被上訴人之花蓮分公司簽立有價證券買賣委託契約書並在環華證券金融
    股份有限公司（下稱環華證券）簽立融資融券買賣有價證券契約（帳號：８６１
    Ｅ000000－0，請參丁○○之證券買賣委託契約及融資融券契約書），以
    融資融券方式委託買賣股票，合先敘明。
  (二)惟上訴人於八十九年十月七日以每股新台幣（下同）四十五‧五元買進華邦電十
    六萬股（請參八十九年十月七日丁○○買賣報告書及委託書），本應給付融資自
    備款二、九一二、ＯＯＯ元及手續費一Ｏ、三七四元，共計二、九二二、三七四
    元，但上訴人卻未依約履行交割義務，致使被上訴人須向台灣證券交易所股份有
    限公司（下稱台灣證交所）申報違約並代為履行交割義務，又須代上訴人償還環
    華證券融資款（代辦現金償還）四、三六九、一六七元，直至八十九年十月十三
    日，被上訴人始得將前揭華邦電股票於集中市場中以每股三十五‧五元反向沖銷
    賣出，經扣除手續費及證券交易稅，取得價款五、六五四、八六六元（請參八十
    九年十月十三日買賣報告書及委託書），被上訴人尚有差額一百六十三萬六千六
    百七十五元之損失。
  (三)上訴人於原審答辯中辯稱與第三人林文隆曾有代墊之約定云云‧‧‧，實與本案
    毫無關係，上訴人之主張均是強辯之詞，無可採信。兩造間亦無任何代墊之約定
    ，更無任何代墊之關係存在，本件為被上訴人與上訴人間之債權債務關係，全案
    乃因上訴人於八十九年十月七日買進股票，卻未依約履行交割義務，致被上訴人
    受有損害而依法求償。
  (四)上訴人於八十九年十月七日買進華邦電股票，卻不如期履行交割義務，被上訴人
    為使市場交割作業能順利運作，並維護證券交易市場之秩序，只得依台灣證交所
    營業細則第九十一條第一項、證券經紀商申報委託人違約案件處理作業要點第三
    條第一款、台灣證交所證券經紀商受託契約準則第十九條第二項及第三項之規定
    ，代上訴人辦理交割手續，並向上訴人追償。
  (五)上訴人除給被上訴人相當大之困擾，並造成重大損失外，復破壞市場安全，影響
    交易秩序甚鉅。被上訴人不得已依督促程序請上訴人償還所積欠之款項，上訴人
    不但未予清償，反提出天馬行空之遁詞冀圖推卸債務，被上訴人依規定行事且齊
    備相關單據佐證，理由明確充足，上訴人之行為實難令人苟同。
三、對上訴人陳述之再答辯：
  (一)上訴人一再主張其買賣股票之交割款都有他人代墊，上訴人只須補差額即可，但
    上訴人所稱代墊款及補差額等情節，不但與上訴人毫無關係，被上訴人也無從知
    悉，因被上訴人與上訴人間為有價證券買賣委託契約關係，而被上訴人所經營之
    業務根本不能替客戶代墊任何交割款項，在財政部證券暨期貨管理委員會、台灣
    證交所等諸多主管機關層層節制、嚴密控管下，被上訴人根本不可能甘冒被停業
    處分之風險違規與上訴人為墊款之約定或有任何墊款之行為。且證券之經營仍為
    政府主管機關管理下之特許行業，其內部控制度及內部稽核制度均有嚴格之規定
    ，公司之所有銀行帳戶管理及所有資金運用都有層層管制及規定，絲毫不得逾越
    法令規定範圍之外，怎能如上訴人所提，任由其進行先買後賣或先賣後買之交易
    ，被上訴人先墊款後，上訴人再補差額。
  (二)上訴人又以其向財政部證券暨期貨管理委員會提出之檢舉主張，其與訴外人林文
    隆間有代墊交割款乙節，惟經過台灣證券交易所調查、財政部證券暨期貨管理委
    員會函覆，訴外人林文隆有居間媒介借貸款項之嫌。倘真如交易所之調查所言，
　　上訴人與訴外人林文隆間曾經有過居間媒介借貸關係，那也與上訴人所說代墊交
　　割款之關係有別。而且上訴人與訴外人林文隆間如果真有約定，那究竟是逐次約
　　定？還是概括約定？每次借貸金額有多少？利率如何計算？這些都不是上訴人所
　　能自圓其說的。更何況，上訴人與訴外人林文隆之關係，被上訴人無法知悉，也
　　與其毫無瓜葛。此次財政部證券暨期貨管理委員會及交易所之調查亦已證實被上
　　訴人與上訴人並無代墊交割款之情形外，被上訴人因系爭紛爭受牽連而遭主管機
　　關警告處分，另已依行政救濟程序提出訴願請主管機關再詳查實情。
　(三)上訴人一再指稱是他人未代為墊款所以拒不履行交割義務，實在是逃避責任推託
　　之詞。上訴人簽有委託買賣有價證券契約，在集中交易市場買進股票，無論如何
　　都應該要交割才對，上訴人卻拒不履行交割義務，除已造成交易市場紊亂、破壞
　　交易秩序，對國家金融及經濟體系造成傷害外，還要以他人沒有代其墊款為由，
　　振振有詞地企圖推卸責任。事實上，上訴人當日險在被上訴人處因為履行交割義
　　務而違約外，另在寶來證券股份有限公司也同樣未履行交割義務而違約，不知該
　　案上訴人是否也要以他人未墊款為藉口作說詞？(四)上訴人復於庭訊時供稱，其買
　　賣股票不甚有經驗，但實際上上訴人除協和證券外，還在寶來證券股份有限公司
　　、光隆證券股份有限公司均有開立證券買賣帳戶，而且進出之金額及交易之次數
　　極為頻繁，協和證券還是上訴人最後才開立之戶頭。上訴人對證券市場之運作極
　　為熟悉，是個中老手。另據被上訴人在八十九年十月十二日調閱上訴人土地謄本
　　時，尚無他項權利登記，俟被上訴人擬進行保全程序而於同年十月二十日調閱同
　　筆土地謄本時，該土地已設定抵押權一百八十萬元，讓人不得不懷疑上訴人似有
　　脫產之嫌。由此觀之，上訴人之誠信及陳述顯不足採信。
  (五)上訴人主張之理由是該筆交易應該有人為其代為履行交割義務，可是負責交割義
    務者應係上訴人，上訴人與他人間是否有代墊之紛爭不能作為拒絕履行交割義務
    之藉口。而上訴人所主張之代墊款關係。其代墊之對象究為何人？代墊金額數目
    究竟多少？代墊期間有多長？是上訴人一個帳戶有代墊約定？還是上訴人所有在
    寶來、光隆、協和等各個證券公司交易帳戶均有代墊？是逐筆交易後約定？還是
    每次交易前約定？這些代墊約定內容，上訴人都應詳加說明舉證。而且若是根據
    上訴人之論點，是否其主張代墊款可以不用還本金？還是代墊交易之約定內容為
    ：交易買賣之價差如果有盈餘則歸上訴人，如果有虧損，都與上訴人無關？
  (六)被上訴人與上訴人只有有價證券買賣委託契約關係，絕沒有所謂代墊關係。如果
    上訴人與被上訴人間存有所謂代墊關係，那交割款必定是由協和證券之帳戶中轉
    入丁○○之帳戶，可是被上訴人根本沒有匯款到丁○○或其他指定任何人之帳戶
    中。代墊款並不在被上訴人之業務範圍內，協和證券沒有任何經理人或員工可以
    用公司名義做代墊款業務，上訴人本身在許多證券公司開戶，且都有簽立融資融
    券契約，又是專業證券交易人，對於證券商之業務範圍應知之甚詳，不至於會搞
    錯融資融券關係中證券公司與證券金融股份有限公司之角色才對。而即使被上訴
    人想要代上訴人墊款，那也無法在公司會計中出帳匯款，即使公司會計能夠出帳
    匯款，也無法避免會計師對公司財務之簽證查核，即使躲過會計師對公司之簽證
    查核，也無法逃過台灣證交所之業務檢查，即使逃過台灣證券交易所之業務檢查
    ，也無法通過財政部證券暨期貨管理委員會之稽核。在如此層層節制下，被上訴
    人何必甘冒大不諱，背負數百名股東之託付和十幾億元資本額去招惹如此之經營
    風險。
  (七)由本案相關之書狀中可得知，上訴人屢屢從事於超過本身財力之證券買賣交易，
    然後再四處以代墊名義借款項俾支應其交割之需要。固然今日訴外人林文隆是否
    有受其請託代為居間媒介借貸款項尚在財政部訴願會查證中，但是上訴人買進股
    票卻不交割，又對其所造成之傷害損失毫無任何解決誠意之行為，實不可取。且
    上訴人之行為已違反證券交易法第一五五條第一項第一款「在集中交易市場報價
    ，業經有人承諾接受而不實際成交或不履行交割，足以影響市場秩序者」之規定
    ，並有同法第一七一條第一項之適用。
  (八)上訴人以從事證券交易買賣為專業，且由其進出對帳單可得知上訴人之操作習性
    傾向於次數頻繁及金額龐大。而上訴人卻在違約交割影響金融市場交易秩序並造
    成鉅額損失後，在原審法院所提書狀中卻又以被害人角色自居。事實上，上訴人
    曾於八十九年十月間，以找訴外人林文隆理論為藉口到被上訴人花蓮分公司之營
    業處所大吵大鬧，使多名被上訴人之公司員工心生畏懼，並干擾到被上訴人花蓮
    分公司之正常營運，完全沒有違約交割應負責解決問題之態度。被上訴人是以大
    事化小為原則，對此部分未予報案追究。反倒是上訴人主張身體狀況在原審法院
    提出之慈濟醫院診斷證明記載八十九年九月十七日急診住院，迄九月二十一日出
    院，但其所提出之李景明診所診斷證明卻又載明於八十九年九月二十日門診，住
    院時還能同時在不同地方門診，其間之矛盾正可反映上訴人言行不一，說詞難以
    令人採信。
  (九)上訴人所提覆函，是林文隆居間媒介借貸，是對林某之處分，並不是對於被上訴
    人之處分。（見九十年八月二十三日準備程序筆錄）
  (十)上訴人九十年八月二十日所提之準備程序狀陳述：八十九年八月四日、五日及十
    日三筆款項為何會由上訴人存摺領出，再由被上訴人具名匯入戶名為「林瑞彬」
    ，帳號：0000000000000中國信託商業銀行城東分行云云。查上訴
    人屢屢從事於超過本身財力之證券買賣交易，然後再四處調借款項俾支應其交割
    之需要，該三筆款項係上訴人向林瑞彬借款支應其交割款，俟後還款之用，至於
    匯款單上匯款人蓋有被上訴人花蓮分公司之章，據查係上訴人為還款遂將提款條
    交付予林文隆，林文隆委託被上訴人花蓮分公司會計王美文辦理匯款，該名會計
    王美文為求方便遂以其經常性業務，即為執行匯款業務所備已加蓋花蓮分公司印
    戳之匯款單代為匯款。至於林瑞彬是何人，係上訴人之金主，其與上訴人間之消
    費借貸關係，被上訴人並不知情，亦無從過問。
四、證據：除援用第一審所提證據外，補提下列證據為證（均為影本）：
  (一)丁○○之證券買賣委託契約及融資融券契約書乙份。
  (二)八十九年十月七日丁○○買賣報告書及委託書各乙份。
  (三)八十九年十月十三日買賣報告書及委託書乙紙。
  (四)違約申報差額損失計算表乙紙。
  (五)台灣證交所營業細則第九十一條第一項、證券經紀商申報委託人違約案件處理作
    業要點第三條第一款、台灣證交所證券經紀商受託契約準則第十九條第二項及第
    三項乙份。
  (六)投資人違約明細表乙份。
  (七)丁○○於光隆證券之有價證券買賣對帳單乙紙。
  (八)丁○○所有新城鄉○○段一五九－四地號土地謄本二紙。
    理    由
一、本件被上訴人在原審起訴主張：上訴人於八十九年七月間分別與被上訴人及環華
    證券分別簽訂有價證券委託買賣契約書、融資融券買賣有價證券契約書，嗣於同
    年十月七日被上訴人受上訴人之委託代上訴人以每股四十五‧五元之價格買進系
    爭股票，依約上訴人應交付被上訴人二百九十二萬二千三百七十四元（包括融資
    自備款及手續費），憑以辦理證券交割事宜，詎上訴人並未如期交付前開款項，
    被上訴人乃向台灣證交所申報上訴人違約，並代償上訴人積欠環華證券之融資款
    項四百三十六萬九千一百六十七元，迄同年十月十三日，被上訴人始得將系爭股
    票於集中市場以每股三十五‧五元之價格反向沖銷賣出，扣除上訴人應支付之手
    續費及證券交易稅後，共計獲得價款五百六十五萬四千八百六十六元，經與上訴
    人前應給付及償還被上訴人之金額相抵，上訴人尚應給付被上訴人一百六十三萬
    六千六百七十五元，爰依委託買賣證券受託契約之法律關係請求上訴人給付一百
    六十三萬六千六百七十五元及自八十九年十月十一日起至清償日止，按週年利率
    百分之五計算之利息，並願供擔保請准宣告假執行等語。上訴人則以：被上訴人
    之花蓮分公司經理林文隆曾承諾上訴人，買賣股票之資金若有不足，將會負責先
    行代墊處理，且事實上，之前每筆股票交易金額，皆係經由林文隆向被上訴人之
    王副總或被上訴人之北區督導廖承初請示裁決而決定為上訴人代墊，上訴人於八
    十九年十月七日委託被上訴人買進系爭股票，未料股價下跌致無法順利賣出，林
    文隆本同意將循往例先行代墊交割款項，詎林文隆竟又反悔而提報上訴人違約，
    並由被上訴人向上訴人追償如被上訴人聲明所示之金額，惟林文隆既已同意代墊
    ，則其提報上訴人違約並向上訴人追償款項即無理由等語，資為抗辯。
二、被上訴人主張上訴人分別與伊及環華證券簽訂有價證券委託買賣契約及融資融券
    買賣有價證券契約，並於八十九年十月七日委託伊融資買進系爭股票十六萬股，
    然上訴人卻未依約繳款履行交割義務，致尚積欠被上訴人如原審聲明所示金額等
    情，為上訴人所不爭執，被上訴人並提出委託買賣證券受託契約、環華證券融資
    融券契約書、八十九年十月七日、十三日買賣報告書暨交割憑單、委託書及被上
    訴人花蓮分公司違約申報差額損失計算表為證，其此部分之主張堪信為真實。然
    被上訴人在原審主張上訴人就前開欠款應負給付之義務，上訴人則以訴外人即被
    上訴人花蓮分公司之經理林文隆答應代墊款項，嗣又反悔而提報違約等語置辯。
    按當事人主張有利於己之事實者，就其事實有舉證之責任，民事訴訟法第二百七
    十七條前段定有明文。被上訴人就上訴人所主張之「林文隆已同意代墊股票交易
    應交割款，但未履行」之情形業已否認，上訴人雖提出與林文隆對話之錄音帶及
    其譯本為證，惟就該錄音帶所顯示之對話內容，並無出現林文隆或其他人員以被
    上訴人之代理人身分向上訴人表示，被上訴人願為上訴人代墊股票應交割款項之
    事實；況上訴人於原審九十年二月十三日言詞辯論中曾稱：「因為當初林文隆有
    同意代墊，但沒有提到是以公司或以個人‧‧‧代墊的情形，我們不確定原告（
    即被上訴人）知不知情，原告沒有表示過同意由第三人代墊款項」等語（見原審
    卷第二十七頁反面），足見此僅屬上訴人與訴外人林文隆間私下之約定，縱認訴
    外人林文隆確曾承諾願先為上訴人代墊款項以為支應，亦僅屬訴外人林文隆與上
    訴人間基於私下約定所生之權利義務而已，實不足以拘束被上訴人，是仍難以此
    即認上訴人就上開事實已盡舉證責任，自無從遽為有利於上訴人之認定。再依被
    上訴人所提出之委託買賣證券受託契約第八條之規定：「委託人（指上訴人）對
    於貴證券經記商（指被上訴人）不履行交付交割代價交割證券時，即為違約。貴
    證券經紀商得於逾規定交割時逕行解除本契約，了結買賣，並處分因委託買賣關
    係所收受委託人之財物。其處分所得代價應與應付委託人之款項，得合併抵充委
    託人應償付上述應履行之債務，及因委託買賣關係或解除契約所損害賠償之債務
    ，如尚有不足，得向委託人追償之‧‧‧」。準此，被上訴人自得依此條約定，
    主張上訴人就前開欠款負給付之責。
三、雖上訴人指稱：若非被上訴人有所指示，林文隆為何提報違約交割後，林某仍願
　　意負擔一百萬元？再據林文隆所言，是與北區督導廖承初一同前來，如此不也證
　　明，先前上訴人與被上訴人所以代墊交割款，被上訴人皆有接獲通知並同意云云
　　，然縱使上訴人所言林文隆事後願意吸收一百萬元之操作損失及被上訴人之北區
　　督導廖承初於上訴人違約交割後，曾於八十九年十月二十五日陪同林文隆一起前
　　往上訴人建國路住處商討解決事宜等情不虛，亦未必當然導出訴外人林文隆之代
　　墊款行為係出自被上訴人之指示或已得被上訴人同意之結論。蓋訴外人林文隆因
　　其本身有居間媒介借貸款項之違規情事（此經財政部證券暨期貨管理委員會查明
　　），恐遭查出而影響其業務之執行，因而「私下」與上訴人商討願意分攤一百萬
　　元之操作損失，不無可能；又被上訴人之北區督導廖承初「事後」雖與林文隆同
　　至上訴人處商討解決事宜，然此應係被上訴人不希望該事端影響到公司信譽及遭
　　財政部證券暨期貨管理委員會及台灣證交所調查處分，故於事後先委派督導陪同
　　前往協調，至有可能，且均屬合理之解釋，尚未能以此即反推證明被上訴人必於
　　事前指示林文隆代墊款項或已知情同意。況根據財政部證券暨期貨管理委員會之
　　覆函及本院向台灣證交所所調取之查核報告書均說明訴外人林文隆不無居間媒介
　　借貸款項之情事，然並無法證明林某有代墊客戶丁○○交割款項，更未指明林某
　　之行為係經被上訴人授意或與被上訴人有關；且查被上訴人所經營之業務根本不
　　能替客戶代墊任何交割款項，在財政部證券暨期貨管理委員會、台灣證交所等諸
　　多主管機關層層節制、嚴密控管下，被上訴人亦不可能甘冒被停業處分之風險違
　　規與上訴人為墊款之約定或有任何墊款之行為。且證券之經營仍為政府主管機關
　　管理下之特許行業，其內部控制度及內部稽核制度均有嚴格規定，公司之所有銀
　　行帳戶管理及所有資金運用都有層層管制及規定，絲毫不得逾越法令規定範圍之
　　外，豈能如上訴人所提，任由其進行先買後賣或先賣後買之交易，被上訴人先墊
　　款後，上訴人再補差額，益證上訴人之主張並不合理。
四、至上訴人於九十年八月二十日之準備程序狀陳述：八十九年八月四日、五日及十
    日三筆款項為何會由上訴人存摺領出，再由被上訴人具名匯入戶名為「林瑞彬」
    ，中國信託商業銀行城東分行帳號：0000000000000云云；經查該
    三筆款項應係上訴人向林瑞彬借款支應其交割款，俟後還款之用。至於匯款單上
    匯款人蓋有被上訴人花蓮分公司之章戳，據查係上訴人為還款遂將提款條交付予
    林文隆，林文隆委託被上訴人花蓮分公司會計王美文辦理匯款，該會計王美文為
    求方便遂以其經常性業務，即為執行匯款業務所備已加蓋花蓮分公司印戳之匯款
    單代為匯款，亦經被上訴人提出說明，核與上開證據資料無違，然此尚不足以說
    明訴外人林文隆之居間媒介借貸款項之個人行為等同於被上訴人公司之行為，上
    訴人即得以之作為免除給付之事由。
五、縱上所述，被上訴人本於委託買賣證券受託契約第八條關於損害賠償追償請求權
    之法律關係，請求上訴人給付一百六十三萬六千六百七十五元及自八十九年十月
    十一日起至清償日止，按年息百分之五計算之利息，為有理由，自應准許。是則
    原審判命被上訴人如數給付，並依聲請酌定擔保金額而為假執行之宣告，於法並
    無不合。上訴人上訴意旨指摘原判決不當，求予廢棄改判，為無理由，應駁回其
    上訴。
六、本件事證已臻明確，兩造其餘攻擊防禦方法及舉證，核與判決之基礎及結果均不
    生影響，爰無庸一一論列；又上訴人於九十年八月二十日所提出之民事聲請狀中
    ，聲請調查其帳戶內之數筆款項出入流向，亦因本件業已明朗而無再予查證之必
    要，均併予說明。
據上論結，本件上訴為無理由，依民事訴訟法第四百四十九條第一項、第七十八條，
判決如主文。
中　　　華　　　民　　　國　　九十一　　年　　　一　　　月　　十六　　　日
 　                               審判長法官　吳　鴻　章
　　　　　　　　　　　　　　　　　　　　法官　林　慶　煙
                                        法官  張  健  河
右為正本係照原本作成。
如不服本判決，應於收受送達後二十日內向本院提出上訴書狀，其未表明上訴理由者
，應於提出上訴後二十日內向本院補理由書狀( 均須按他造當事人之人數附繕本 )上
訴時應提出委任律師或具律師資格之人之委任狀；委任有律師資格者，另應附具律師
及格證書及釋明委任人與受任人有民事訴訟法第四百六十六條之一第一項但書或第二
項( 詳附註 )所定關係之釋明文書影本。
　　　　　　　　　　　　　　　　　法院書記官　鄧　瑞　 雲
中　　　華　　　民　　　國　　九十一　　年　　　一　　　月　　十六　　　日
附　註：
民事訴訟法第四百六十六條之一( 第一項、第二項 )：
對於第二審判決上訴，上訴人應委任律師為訴訟代理人。但上訴人或其法定代理人具
有律師資格者，不在此限。
上訴人之配偶、三親等內之血親、二親等內之姻親，或上訴人為法人、中央或地方機
關時，其所屬專任人員具有律師資格並經法院認為適當者，亦得為第三審訴訟代理人
。
